【裁判字號】    97,聲,3021
【裁判日期】    970723
【裁判案由】    聲明異議
【裁判全文】
臺灣板橋地方法院刑事裁定              97年度聲字第3021號
異  議  人
即  受刑人  甲○○
                    （現於臺灣桃園監獄執行中）
上列聲明人即受刑人因偽造文書等、竊盜案件，對於臺灣板橋地
方法院檢察署檢察官之執行指揮（96年度執助字第2359號、97年
度執字第9468號）聲明異議，本院裁定如下：
    主  文
異議駁回。
    理  由
一、聲明意旨略以：按受徒刑或拘役之諭知，而因現罹疾病，恐
    因執行而不能保其生命者，得依檢察官之指揮，於其痊癒或
    該事故消滅前，停止執行，刑事訴訟法第467 條第4 款定有
    明文；又因刑事訴訟法第467 條第1 款及第4 款情形停止執
    行者，檢察官得將受刑人送入醫院或其他適當之處所，同法
    第468 條亦規定甚明。異議人即受刑人甲○○前因竊盜、偽
    造文書等案件，經法院判處有期徒刑3 年8 月確定，復經臺
    灣板橋地方法院檢察署（下稱板橋地檢署）檢察官分別以96
    年度執助字第2359號、97年度執字第9468號執行指揮書解送
    臺灣桃園監獄執行。經查異議人前因上腸胃道遭受腐蝕性傷
    害，導致食道狹窄，無法飲食，曾至臺中榮民總醫院、中國
    醫藥大學附設醫院、臺北縣私立亞東醫院施行人工腸胃造口
    手術，平時飲食均仰賴電子調解灌食輔助器灌食流質飲食，
    惟監所之醫療設施，並無法就異議人之病情狀況，給予完善
    之照顧，前經異議人於入監執行前，曾向板橋地檢署檢察官
    請求暫緩執行，並准異議人保外就醫之聲請，以便異議人得
    以返回原施行手術之醫院作更深層手術治療，以免除生命安
    危之虞慮，乃檢察官竟未予以詳加審酌個案之具體情狀，即
    逕予將異議人發監執行，殊有未洽。爰依刑事訴訟法第484
    條規定，請求鈞院依法查照辦理，以符法制，而維人權云云
    。
二、按受刑人或其法定代理人或配偶以檢察官執行之指揮為不當
    者，得向諭知該裁判之法院聲明異議，刑事訴訟法第484 條
    定有明文。
三、經查，板橋地檢署檢察官96年度執助字第2359號執行指揮書
    ，係執行異議人偽造文書有期徒刑1 年，詐欺有期徒刑5 月
    ，偽造文書有期徒刑3 月，竊盜有期徒刑3 月，應執行有期
    徒刑1 年8 月，刑期起算日為97年7 月31日，執行期滿日為
    98年8 月30日，且係接續該署96年度執緝字第1870號指揮書
    之後分別執行；97年度執字第9468號執行指揮書，係執行異
    議人竊盜應執行有期徒刑6 月，刑期起算日為98年8 月31日
    ，執行期滿日為99年2 月28日，且係接續上揭96年度執助字
    第2359號指揮書之後分別執行等情，經本院調閱前開兩案執
    行全卷查明無訛，並有臺灣高等法院被告前案紀錄表1 份在
    卷可稽，可知異議人現所執行者，為板橋地檢署檢察官96
    年度執緝字第1870號執行指揮書，96年度執助字第2359號及
    97年度執字第9468號執行指揮書均尚未開始執行甚明；又前
    開兩案之執行卷宗，本院閱覽後亦查卷內無異議人所述其曾
    向板橋地檢署檢察官請求暫緩執行，並准其保外就醫聲請之
    書狀，則異議人對於尚未開始執行之前開兩執行案件，以上
    述理由主張檢察官執行之指揮為不當，而聲明異議，請求依
    刑事訴訟法第467 條第4 款規定停止執行，並依同法第468
    條規定處理，為無理由，應予駁回。
四、依刑事訴訟法第486 條裁定如主文。
中    華    民    國    97    年    7     月    23    日
                  刑事第六庭      法  官  高文淵
以上正本證明與原本無異
如不服本裁定應於送達後5日內向本院提出抗告狀
                                  書記官  林進煌
中    華    民    國    97    年    7     月    24    日


司法院資訊處製作；財團法人民間司法改革基金會備份。
